臺灣高等法院臺中分院民事裁定
110年度聲字第226號
聲  請  人  林鳳珠  
相  對  人  鄧有偉  
上列當事人間拆屋還地事件（本院110 年度再字第27號），聲請
人聲請停止執行事件，本院裁定如下：
    主  文
聲請駁回。
聲請程序費用由聲請人負擔。
    理  由
一、聲請意旨略以：臺灣臺中地方法院110 年度司執字第46762
    號強制執行事件（下稱系爭執行程序）對聲請人之執行名義
    為本院106年度上更㈠字第12 號確定判決，因聲請人已對前
    開確定判決提起再審之訴，為避免聲請人因執行程序繼續進
    行而受有難以回復之損害，故聲請提供擔保後，系爭執行程
    序在前開再審事件判決確定前，准予停止等語。
二、按強制執行程序開始後，除法律另有規定外，不停止執行；
    有回復原狀之聲請，或提起再審或異議之訴，或對於和解為
    繼續審判之請求，或提起宣告調解無效之訴、撤銷調解之訴
    ，或對於許可強制執行之裁定提起抗告時，法院因必要情形
    或依聲請定相當並確實之擔保，得為停止強制執行之裁定，
    強制執行法第18條第1項、第2項定有明文。又強制執行法第
    18條第2項所以例外規定得停止執行，係因回復原狀等訴訟
    如果勝訴確定，據以強制執行之執行名義將失其效力，為避
    免債務人發生難以回復之損害，故於受訴法院認有必要時，
    得裁定停止執行，如受訴法院認無必要，僅因債務人聲明願
    供擔保，亦須裁定停止執行，無異許可債務人僅憑一己之意
    ，即可達到停止執行之目的，不僅與該條所定原則上不停止
    執行之立法意旨有違，且無法防止債務人濫行訴訟以拖延執
    行，故應認為縱債務人聲明願供擔保，仍須受訴法院認有必
    要者，始得裁定停止執行；而所謂必要情形，由法院依職權
    裁量定之，法院為此決定，應就該再審訴訟在法律上是否顯
    無理由，以及如不停止執行，將來是否難於回復執行前之狀
    態，及倘予停止執行，是否無法防止債務人濫行訴訟以拖延
    執行，致債權人之權利無法迅速實現等各種情形予以斟酌，
    以資平衡兼顧債務人及債權人雙方之利益，於債務人聲明願
    供擔保時，亦然，非謂債務人以提起再審之訴為由且聲明願
    供擔保而聲請停止強制執行程序時，法院須一律予以准許（
    最高法院99年度台抗字第126號、101年度台抗字第787號、1
    03年度台抗字第112號、103年度台抗字第199號、107年度台
    聲字第139號裁定意旨參照）。
三、經查，本件聲請人雖就本院106 年度上更㈠字第12 號確定判
    決，提起再審之訴，惟該再審之訴，業經本院於民國110 年
    12月30日以110 年度再字第27號裁定駁回在案。揆諸首揭說
    明，為平衡兼顧兩造之利益，如遽准予本件停止執行之聲請
    ，恐有拖延執行，致相對人之權利無法迅速實現之虞，是聲
    請人聲請於該再審之訴確定前，停止系爭執行事件之強制執
    行程序，尚難認為有必要，與強制執行法第18條第2項得停
    止強制執行之要件不符，其聲請自屬無理由，應予駁回。從
    而，聲請人以提起再審之訴為由，請求停止系爭執行程序，
    自無理由，應予駁回。
四、據上論結，本件聲請為無理由，爰裁定如主文。
中　　華　　民　　國　　110 　年　　12　　月　　30　　日
        　　    民事第四庭    審判長法　官  林慧貞
　　　　　　　　　　　　　　        法　官  莊嘉蕙
　　　　　　　　　　　　　　　      法　官  劉惠娟
正本係照原本作成。         
如不服本裁定應於裁定送達後10日內向本院提出抗告理由狀（須
按他造人數附具繕本），並繳納抗告裁判費新台幣1000元。因疫
情而遲誤不變期間，得向法院聲請回復原狀。
                                    書記官  陳文明　　
中　　華　　民　　國　　110 　年　　12　　月　　30　　日